---
title: "Relaciones Estratégicas DRE - Cartas"
resource_files:
- AppShiny/data/centroids.xlsx
- AppShiny/data/Megatabla1.xlsx
- AppShiny/data/countriesgeo.json
- AppShiny/data/cartas.xlsx

output: 
  flexdashboard::flex_dashboard:
    vertical_layout: fill
    social: menu
    theme: simplex

  
runtime: shiny


---

```{r setup, include=FALSE}
library(flexdashboard)
library(tidyverse)
library(readxl) 
library(ggplot2)
library(htmlwidgets)
library(leaflet)
library(lubridate)
library(highcharter)
library(rgdal)
library(rjson)
library(shiny)


source("AppShiny/functions.R", encoding = "UTF-8")
source("AppShiny/código2.R", encoding = "UTF-8")

# Lista con los nombres ISO en español de los diferentes países.

spanish <- read_xlsx("AppShiny/data/centroids.xlsx", sheet = "Spanish")
spanish <- na.omit(spanish)
countries <- rgdal::readOGR("AppShiny/data/countriesgeo.json")

esri <- grep("^Esri", providers, value = T)
esri<- esri[c(11, 2,5)]
esri
names.esri <- c("SimpleMap","StreetMap", "SateliteMap")

colores <- c('#ffffcc','#c2e699','#78c679','#31a354','#006837')
binpal <- colorBin("Blues", bins=c(0,1, 11, 51, 101, Inf), palette = colores)

tipovar <- c("text", "text", "date" ,"date"
) 


#colores de las series

col <-   c( "#8cc63f", # verde
            "#f15a24", # naranja
            "#0071bc", # azul vivo
            "#6d6666", # gris
            "#fbb03b", # amarillo
            "#93278f", # morado
            "#29abe2", # azul claro
            "#c1272d", # rojo
            "#8b7355", # cafe
            "#855b5b", # vinotinto
            "#ed1e79") # rosado

#Lectura de bases de datos

cartas <- read_excel("AppShiny/data/cartas.xlsx", 
                        sheet = 1,  col_types = tipovar)

cartas$YEAR <- as.character(year(cartas$Fecha))
cartas$MONTH <- as.character(month(cartas$Fecha))


for (i in 1:9){
  cartas$MONTH[cartas$MONTH==i]= paste0("0",i)
}

conteo <- function(cartas, varc){
  cartas %>% group_by_(.dots = list("YEAR",varc)) %>% 
    summarise(Total = n()) %>% rename_(.dots=list("Clase"=varc)) %>% 
    mutate_(Variable = "varc") %>% select(Variable, YEAR, Clase, Total)
}

conteo2 <- function(cartas, varc){
  cartas %>% group_by_(.dots = list("MONTH",varc)) %>% 
    summarise(Total = n()) %>% rename_(.dots=list("Clase"=varc)) %>% 
    mutate_(Variable = "varc") %>% select(Variable, MONTH, Clase, Total)
}

conteo3 <- function(cartas, varc){
  cartas %>% group_by_(.dots = list("YEAR",varc)) %>% 
    summarise(Total = n()) %>% rename_(.dots=list("Clase"=varc)) %>% 
    mutate_(Variable = "varc") %>% select(Variable, YEAR, Clase, Total)
}
```



Series temporales
===================================== 

Sidebar {.sidebar}
----------------------------------------


```{r}

selectInput('year', 'Seleccione un año', c("Todos", "2016", "2017"  ,"2018",  "2019"), selected="Todos")

selectInput('pais', 'Seleccione un país', c("Todos", levels(as.factor(cartas$País))),
                selected="Todos")

selectInput('issue', 'Seleccione un trámite', c("Todos",levels(as.factor(cartas$tramite))),
                selected="Todos")

```





Column {data-width=500}
-------------------------------------

### Seleccione un país o un trámite


```{r}
selectedYear <- reactive({

    if (input$year %in% c("2016", "2017"  ,"2018",  "2019")) {
      datos <- selectedCountry()[selectedCountry()$YEAR == input$year,]
 return(datos)
    } else {
            datos <- selectedIssue()
          return(datos)
    }
})




selectedIssue <- reactive({

    if (input$issue %in% levels(as.factor(cartas$tramite))) {
      datos <- selectedCountry()[selectedCountry()$tramite == input$issue,]
 return(datos)
    } else {
            datos <- selectedCountry()
          return(datos)
    }
})

selectedCountry <- reactive({

    if (input$pais %in% levels(as.factor(cartas$País))) {
      datos <- cartas[cartas$País == input$pais,]
 return(datos)
    } else {
            datos <- cartas
          return(datos)
    }
})


meses <- reactive({
  out <- conteo2( selectedYear(),"YEAR")

  out <- na.omit(out[out$Clase != "20173",])
return(out)
})


output$raceplot <- renderHighchart({
serie_global <- series3(
  datos = meses(),
  categoria = "YEAR",
  colores = col,
  titulo = "Evolución por meses del número de cartas en cada año",
  eje = "Número de cartas"
)
serie_global
})

highchartOutput('raceplot')


```


Column {data-width=500}
-------------------------------------

### Seleccione un país

```{r}
tramites <- reactive({
paises2 <-  conteo3(selectedCountry(),"tramite")
paises2 <- na.omit(paises2[paises2$YEAR != "20173",])
return(paises2)
})

output$raceplot2 <- renderHighchart({
serie_global <- series2(
  datos = tramites(),
  categoria = "tramite",
  colores = col,
  titulo = "Evolución por años del número de cartas según tipo de trámite",
  eje = "Número de cartas"
)
})

highchartOutput('raceplot2')

# SEXO_TORTA <- torta(
#   datos = Consolidado,
#   variable = "SEXO",
#   colores = col,
#   titulo = "Aspirantes por sexo",
#   etiqueta = "Número de aspirantes",
#   ano = ano,
#   periodo = semestre,
#   periodo_titulo = periodo_actual_titulo
# )


```



Mapa coroplético {data-orientation=columns}
=====================================     
   






Sidebar {.sidebar}
----------------------------------------

```{r}

selectInput('year2', 'Seleccione un año', c("Todos", "2016", "2017"  ,"2018",  "2019"), selected="Todos")

selectInput('pais2', 'Seleccione un país', c("Todos", levels(as.factor(cartas$País))),
                selected="Todos")

selectInput('issue2', 'Seleccione un trámite', c("Todos",levels(as.factor(cartas$tramite))),
                selected="Todos")

```

Column {data-width=500}
-------------------------------------


### Mapa

```{r}
selectedYear2 <- reactive({

    if (input$year2 %in% c("2016", "2017"  ,"2018",  "2019")) {
      datos <- cartas[cartas$YEAR == input$year2,]
 return(datos)
    } else {
            datos <- cartas
          return(datos)
    }
})




selectedIssue2 <- reactive({

    if (input$issue2 %in% levels(as.factor(cartas$tramite))) {
      datos <- selectedYear2()[selectedYear2()$tramite == input$issue2,]
 return(datos)
    } else {
            datos <- selectedYear2()
          return(datos)
    }
})

selectedCountry2 <- reactive({

    if (input$pais2 %in% levels(as.factor(cartas$País))) {
      datos <- selectedIssue2()[selectedIssue2()$País == input$pais2,]
 return(datos)
    } else {
            datos <- selectedIssue2()
          return(datos)
    }
})

cant_cartas <- reactive({
  cant_cartas2 <-selectedIssue2()  %>% group_by(País) %>% summarise(Total=n())
  cant_cartas2 <- na.omit(cant_cartas2)
return(cant_cartas2)})

cant_cartasPIP <-  reactive({
  cant_cartas <- selectedIssue2()[selectedIssue2()$tramite== "PIP",] %>% group_by(País) %>% summarise(Total=n())
cant_cartas <- na.omit(cant_cartas)
return(cant_cartas)})

cant_cartasPIP6 <-  reactive({
  cant_cartas <-selectedIssue2()[selectedIssue2()$tramite== "PIP6",] %>% group_by(País) %>% summarise(Total=n())
cant_cartas <- na.omit(cant_cartas)
return(cant_cartas)})

cant_cartasAPC <-  reactive({
  cant_cartas <-selectedIssue2()[selectedIssue2()$tramite== "APC",] %>% group_by(País) %>% summarise(Total=n())
cant_cartas <- na.omit(cant_cartas)
return(cant_cartas)})

cant_cartasAUIP <-  reactive({
  cant_cartas <-selectedIssue2()[selectedIssue2()$tramite== "AUIP",] %>% group_by(País) %>% summarise(Total=n())
cant_cartas <- na.omit(cant_cartas)
return(cant_cartas)})

cant_cartasVISA <-  reactive({
  cant_cartas <-selectedIssue2()[selectedIssue2()$tramite== "VISA",] %>% group_by(País) %>% summarise(Total=n())
cant_cartas <- na.omit(cant_cartas)
return(cant_cartas)})

codigos2 <- reactive({
codigos <- matrix(0, nrow = 180, ncol = 18)

for(i in 1:180){
  codigos[i,1] = as.character(countries@data$id[i])
}


for(i in spanish$ISO){
  codigos[codigos[,1] == i, 2] = spanish$Nombre[spanish$ISO== i]
}

for(i in na.omit(cant_cartas()$País)){
  codigos[codigos[,2] == i, 3] = cant_cartas()$Total[cant_cartas()$País == i]
}

for(i in codigos[-c(40,148, 69, 91, 140, 143, 176),1]){
  codigos[codigos[,1] == i, 4] = centroids$Longitude[centroids$CODS_PAISU == i]
}

for(i in codigos[-c(40,148, 69, 91, 140, 143, 176),1]){
  codigos[codigos[,1] == i, 5] = centroids$Latitude[centroids$CODS_PAISU == i]
}

for(i in na.omit(cant_cartasPIP()$País)){
  codigos[codigos[,2] == i, 6] = cant_cartasPIP()$Total[cant_cartasPIP()$País == i]
}

for(i in na.omit(cant_cartasPIP6()$País)){
  codigos[codigos[,2] == i, 7] = cant_cartasPIP6()$Total[cant_cartasPIP6()$País == i]
}

for(i in na.omit(cant_cartasAPC()$País)){
  codigos[codigos[,2] == i, 8] = cant_cartasAPC()$Total[cant_cartasAPC()$País == i]
}

for(i in na.omit(cant_cartasAUIP()$País)){
  codigos[codigos[,2] == i, 9] = cant_cartasAUIP()$Total[cant_cartasAUIP()$País == i]
}

for(i in na.omit(cant_cartasVISA()$País)){
  codigos[codigos[,2] == i, 10] = cant_cartasVISA()$Total[cant_cartasVISA()$País == i]
}
return(codigos)
})

paises <- reactive({
countries@data$NOMBRE <- codigos2()[,2]
countries@data$CANT_CARTAS <- as.numeric(codigos2()[,3])
countries@data$LONGITUD <- as.numeric(codigos2()[,4])
countries@data$LATITUD <- as.numeric(codigos2()[,5])
countries@data[57,]$LONGITUD <- 2.413913
countries@data[57,]$LATITUD <- 46.766583
countries@data$NOMBRE <- codigos2()[,2]
countries@data$CANT_CARTASPIP <- as.numeric(codigos2()[,6])
countries@data$CANT_CARTASPIP6 <- as.numeric(codigos2()[,7])
countries@data$CANT_CARTASAPC <- as.numeric(codigos2()[,8])
countries@data$CANT_CARTASAUIP <- as.numeric(codigos2()[,9])
countries@data$CANT_CARTASVISA <- as.numeric(codigos2()[,10])
return(countries)

})




labels_countries <- reactive({
     if(input$pais2 == "Todos"){
  sprintf(

  "<strong> %s </strong> <br/> %g  cartas" , 
  paises()@data$NOMBRE,  paises()@data$CANT_CARTAS
) %>% lapply(htmltools::HTML)
     }
 else{  
   
      centroides <- spanish$ISO[spanish$Nombre == input$pais2]

       etiqueta <-  sprintf(

  "<strong> %s </strong> <br/> %g  cartas" , 
paises()[paises()$id == centroides,]@data$NOMBRE,  paises()[paises()$id == centroides,]@data$CANT_CARTAS
) %>% lapply(htmltools::HTML)
       return(etiqueta)
}})



  
output$countriesmap <- renderLeaflet({
  
  if(input$pais2 == "Todos"){
  countriesmap <- leaflet(paises())

for (k in c(1 , 2 , 3)) {
  countriesmap <- countriesmap %>% addProviderTiles(names(esri[k])  , group = names.esri[k] ,  options =  providerTileOptions(minZoom = 2))
}

countriesmap <- countriesmap %>%
  addLayersControl(baseGroups = names.esri , 
                   options = layersControlOptions(collapsed = T)) %>%
  setView(lat = 0,  lng = 0,  zoom = 2)%>%
  addPolygons(stroke = T ,  smoothFactor = 0.05 ,   color = "gray" ,  weight = 1 , 
              fillColor = ~binpal(CANT_CARTAS) , 
              label = labels_countries() ,  labelOptions = labelOptions( style = list("font-weight" = "normal" ,  padding = "3px 8px") ,   textsize = "12px" , direction = "auto"   ) ,  dashArray = "3" , 
              fillOpacity = 0.6 , 
              highlight = highlightOptions(
                weight = 5 , 
                color = "#666" , 
                dashArray = "" , 
                fillOpacity = 0.7 , 
                bringToFront = F)) %>%   
  addLegend("bottomright" ,  values = ~CANT_CARTAS, colors = colores ,  
            title = "Cartas",  opacity = 1,  bins=c(0,1, 11, 51, 101, Inf), labels = c("0","1 - 10 ", "11 - 50","51 - 100","Más de 100"))%>%
  addMiniMap(position = "bottomleft" , zoomAnimation = T ,  toggleDisplay = T ,  autoToggleDisplay = T)%>%
  addEasyButton(easyButton(
    icon = "glyphicon-screenshot" ,  title = "Retornar" , 
    onClick = JS("function(btn ,  map){ map.setView(L.latLng(0 , 0) ,  2); }")))%>%
  addLabelOnlyMarkers(lat = ~LATITUD,  lng = ~LONGITUD , label =  ~paste0(paises()$NOMBRE) ,   labelOptions = labelOptions(noHide = T ,  direction = 'top' ,  textOnly = T , textsize = "10px") )%>%
  addScaleBar(position = "bottomleft" , scaleBarOptions(metric = T ,  imperial =  F))
countriesmap
}
 else{

   centroides <- spanish$ISO[spanish$Nombre == input$pais2]
 countriesmap <- leaflet(paises()[paises()$id == centroides,])

for (k in c(1 , 2 , 3)) {
  countriesmap <- countriesmap %>% addProviderTiles(names(esri[k])  , group = names.esri[k] ,  options =  providerTileOptions(minZoom = 2))
}

 
 
countriesmap <- countriesmap %>%
  addLayersControl(baseGroups = names.esri , 
                   options = layersControlOptions(collapsed = T)) %>%
    setView(lat =centroids$Latitude[centroids$CODS_PAISU == centroides],  lng = centroids$Longitude[centroids$CODS_PAISU == centroides],  zoom = 5)%>%
  addPolygons(stroke = T ,  smoothFactor = 0.05 ,   color = "gray" ,  weight = 1 , 
              fillColor = ~binpal(CANT_CARTAS) , 
              label = labels_countries() ,  labelOptions = labelOptions( style = list("font-weight" = "normal" ,  padding = "3px 8px") ,   textsize = "12px" , direction = "auto"   ) ,  dashArray = "3" , 
              fillOpacity = 0.6 , 
              highlight = highlightOptions(
                weight = 5 , 
                color = "#666" , 
                dashArray = "" , 
                fillOpacity = 0.7 , 
                bringToFront = F)) %>%   
  addLegend("bottomright" ,  values = ~CANT_CARTAS, colors = colores ,  
            title = "Cartas",  opacity = 1,  bins=c(0,1, 11, 51, 101, Inf), labels = c("0","1 - 10 ", "11 - 50","51 - 100","Más de 100"))%>%
  addMiniMap(position = "bottomleft" , zoomAnimation = T ,  toggleDisplay = T ,  autoToggleDisplay = T)%>%
  addEasyButton(easyButton(
    icon = "glyphicon-screenshot" ,  title = "Retornar" , 
    onClick = JS(paste0("function(btn , map){ map.setView(L.latLng(", as.character(centroids$Latitude[centroids$CODS_PAISU == centroides]),",", as.character(centroids$Longitude[centroids$CODS_PAISU == centroides]), ") ,  5); }"))))%>%
  addScaleBar(position = "bottomleft" , scaleBarOptions(metric = T ,  imperial =  F))
countriesmap
  
}
})


leafletOutput("countriesmap")